臺灣宜蘭地方法院刑事裁定
111年度聲字第385號
聲  請  人  臺灣宜蘭地方檢察署檢察官
受  刑  人  李建昇


上列聲請人因受刑人數罪併罰有二裁判以上，聲請定其應執行之
刑（111年度執聲字第268號、111年度執字第1443號），本院裁
定如下：
    主  文
李建昇所犯如附表所示各罪所處之刑，應執行有期徒刑壹年伍月
。
    理  由
一、聲請意旨略以：受刑人李建昇因犯偽證等案件，先後經本院
    判決確定如附表(編號1、2偵查機關年度案號欄補充「宜蘭
    地檢108年度毒偵字第836號」)，應依刑法第53條、第51條
    第5款，定其應執行之刑，爰依刑法第50條、刑事訴訟法第4
    77條第1項聲請裁定等語。
二、按裁判確定前犯數罪者，併合處罰之。但有下列情形之一者
    ，不在此限：四、得易服社會勞動之罪與不得易服社會勞動
    之罪；前項但書情形，受刑人請求檢察官聲請定應執行刑者
    ，依第51條規定定之；數罪併罰，分別宣告其罪之刑，若宣
    告多數有期徒刑者，於各刑中之最長期以上，各刑合併之刑
    期以下，定其刑期。但不得逾30年，刑法第50條、第51條第
    5款分別定有明文。又數罪併罰，有二裁判以上者，依第51
    條之規定，定其應執行之刑，同法第53條亦規定甚明。次按
    依刑法第53條規定應依同法第51條第5款規定定其應執行之
    刑者，由該案犯罪事實最後判決之法院之檢察官，聲請該法
    院裁定之，刑事訴訟法第477條第1項定有明文。再按數罪併
    罰之定應執行刑，係出於刑罰經濟與責罰相當之考量，並非
    予以犯罪行為人或受刑人不當之利益，為一種特別的量刑過
    程，即對犯罪行為人本身及所犯各罪之總檢視，除考量所犯
    數罪反應出之人格特性，並應注意各別刑罰規範之目的、相
    關刑事政策，及審酌輕重罪間體系之平衡、整體犯罪非難評
    價、各行為彼此間之偶發性、被告前科之關聯性、所侵害法
    益之專屬性或同一性、被告人格特性與犯罪傾向等因素為綜
    合判斷（最高法院105年度台抗字第449號、第888號裁定意
    旨參照）。又法律上屬於自由裁量之事項，並非概無法律性
    之拘束。自由裁量係於法律一定之外部性界限內（以定執行
    刑言，即不得違反刑法第51條之規定）使法官具體選擇以為
    適當之處理；因此在裁量時，必須符合所適用之法規之目的
    。更進一步言，須受法律秩序之理念所指導，此亦即所謂之
    自由裁量之內部性界限。關於定應執行之刑，既屬自由裁量
    之範圍，其應受此項內部性界限之拘束，要屬當然（最高法
    院80年度台非字第473號判決要旨參照）。再按同一被告所
    犯數罪倘均為最早判決確定日前所犯者，即合乎定應執行刑
    之要件，與各罪是否已執行完畢無關。縱其中一罪已先執行
    完畢，亦不影響檢察官得就各罪聲請合併定其應執行刑；已
    執行部分，應由檢察官於執行本件所定應執行之刑時依法扣
    除，不生重覆執行或一罪兩罰之問題（最高法院105年度台
    抗字第103號裁定意旨參照）。
三、經查：
（一）受刑人李建昇所犯如附表所示案件中之最後事實審審理之
      案件為編號3所示之案件，係由本院以111年度訴字第79號
      判決之案件，有臺灣高等法院被告前案紀錄表及前開判決
      在卷可稽，是本案由犯罪事實最後判決之法院所對應之檢
      察署檢察官即臺灣宜蘭地方檢察署檢察官，向本院提出聲
      請，於法無不合，先予敘明。又受刑人因偽證等案件，經
      本院分別判處如附表所示之刑，均已確定在案，且附表編
      號2、3所示犯行之行為時點係在附表編號1所示之罪判決
      確定日即民國109年4月29日前，有各該判決書及臺灣高等
      法院被告前案紀錄表附卷可稽。又受刑人所犯附表編號1
      、2所示之罪雖於110年5月24日縮短刑期假釋出監，並於1
      11年5月30日縮刑期滿假釋未經撤銷而視為已執行完畢，
      有臺灣高等法院被告前案紀錄表在卷可查，惟揆諸前揭說
      明，仍無礙於本院就已執行完畢部分與餘罪定應執行刑。
      茲受刑人請求檢察官就得易服社會勞動與不得易服社會勞
      動部分聲請定應執行刑，有臺灣宜蘭地方檢察署依102年1
      月25日修正施行之刑法第50條調查受刑人是否聲請定應執
      行刑調查表附卷足稽，本院審核相關卷證後，認本案聲請
      合法，應予准許。是聲請人就受刑人如附表所示各罪所處
      之刑聲請定應執行之刑，本院審核認聲請為正當，應予准
      許。
（二）又附表編號1、2所示之罪，曾經判決定應執行有期徒刑1
      年3月確定乙節，有臺灣高等法院被告前案紀錄表附卷可
      稽，依前開說明，本院自應以其各罪宣告刑為基礎，並應
      受前開裁判所為定應執行刑內部界限之拘束，而在上開曾
      定應執行刑加計未定應執行刑之總和範圍即有期徒刑1年6
      月內定應執行刑。本院衡酌受刑人所犯如附表編號3與編
      號1、2所示之罪，罪質不相同，並參考各罪之行為態樣、
      犯罪情節所反應出之人格特性、動機目的，及各罪之法律
      目的、受刑人違反之嚴重性等一切情狀，對於受刑人所犯
      數罪為整體非難評價，爰裁定如主文所示之應執行刑。
四、依刑事訴訟法第477條第1項，刑法第50條第2項、第53條、
    第51條第5款，裁定如主文。
中　　華　　民　　國　　111 　年　　8 　　月　　17　　日
                  刑事第四庭  法  官  游皓婷
以上正本證明與原本無異。
如不服本裁定，應於裁定送達後5日內，向本院提出抗告狀。（
應附繕本）
                              書記官  陳蒼仁
中　　華　　民　　國　　111 　年　　8 　　月　　17　　日